臺灣新竹地方法院民事裁定　　　     
                                   110年度再易字第1號
再審聲請人  張德然  

再審相對人  吳新作  

上列當事人間聲請再審事件，再審聲請人對於本院中華民國109
年12月7日109年度再易字第9號確定裁定聲請再審，本院裁定如
下：
    主  文
再審之聲請駁回。
再審聲請費用新臺幣壹仟元由再審聲請人負擔。
    事實及理由
一、按再審之訴應於30日之不變期間內提起；前項期間，自判決
    確定時起算，判決於送達前確定者，自送達時起算；其再審
    之理由發生或知悉在後者，均自知悉時起算；民事訴訟法第
    500條第1項、第2項前段分別定有明文。又裁定已經確定，
    而有第496條第1項或第497條之情形者，得準用民事訴訟法
    第五編有關再審程序之規定聲請再審，同法第507條亦有明
    文。本件再審聲請人對本院109年度再易字第9號確定裁定（
    下稱原確定裁定）聲請再審，而該確定裁定係於民國109年1
    2月10日送達再審聲請人(加計在途期間)，有送達證書可稽
    ，業經本院調取上開事件卷宗核明無訛，是再審聲請人於11
    0年1月11日聲請再審，未逾30日之不變期間，合先敘明。
二、次按再審之訴不合法者，法院應以裁定駁回之，民事訴訟法
    第502條第1項定有明文。又對確定裁定聲請再審，依民事訴
    訟法第507條準用同法第501條第1項第4款之規定，應以書狀
    表明同法第496條第1項各款或第497條之再審事由，此為法
    定必須具備之程式，如未合法表明再審事由，其聲請即不合
    法，性質上無庸命其補正。又所謂表明再審理由，必須指明
    確定裁判有如何合於法定再審事由之具體情事始為相當，倘
    僅泛言有何條款之再審事由，而無具體情事者，仍難謂已合
    法表明再審事由（最高法院70年台再字第35號、61年台再字
    第137號裁判意旨參照）。又當事人提起再審之訴或聲請再
    審，雖聲明係對某件再審判決或裁定為再審，但審查其再審
    訴狀理由，實為指摘原確定裁判或前次之再審裁判如何違法
    ，而對該聲明不服之再審判決或裁定，則毫未指明有如何法
    定再審理由，此種情形，可認為未合法表明再審理由，逕以
    其再審為不合法駁回之（最高法院69年2月5日69年度第3次
    民事庭會議決定㈠參照）。
三、本件聲請再審意旨略以：本案聲請駁回實屬草率裁定，違反
    公平原則及法官倫理道德，為此聲請再審，原裁定廢除等語
    。
四、經查，本件再審聲請人雖對原確定裁定聲請再審，惟觀諸其
    聲請狀所陳再審理由，僅係空泛主張原確定裁定草率認定，
    並未明確指出原確定裁定有何合於法定再審事由之具體情事
    ，難謂已合法表明再審事由而符合聲請再審之要件，依前揭
    說明，其再審聲請未符合民事訴訟法第507 條準用同法第50
    1 條第1 項第4 款規定之再審聲請程序，再審聲請不合法，
    自應駁回再審之聲請。
五、據上論結，本件聲請再審為不合法，爰裁定如主文。
中　　華　　民　　國　　110 　年　　2 　　月　　8 　　日
                  民事第二庭  審判長法  官  林南薰
                                    法  官  林麗玉
                                    法  官  張詠晶
以上正本證明與原本無異。
本件裁定不得抗告。
中　　華　　民　　國　　110 　年　　2 　　月　　8 　　日
                                    書記官　陳麗麗